---
title: "TP2_IAU_II"
author: "Vicky M"
date: "3/10/2021"
output: html_document
---

#Trabajo Práctico 2
*Aclaración: Este trabajo práctico se realizará en R.marckdown ya que en el anterior (TP1) no fue posible colocar títulos de mayor tamaño y otros diseños estéticos.*

En este trabajo práctico se llevará a cabo el scrapeo de una base ubicada en internet, más particularmente de una tabla en la que se encuentran los principales aglomerados de la Argentina y sus datos.  

```{r}
library(rvest)
library(tidyverse)
library(dplyr)
library(janitor)
```
En primer lugar, se descargará la tabla

```{r}
aglomerados <- "https://es.wikipedia.org/wiki/Anexo:%C3%81reas_urbanas_de_Argentina_con_m%C3%A1s_de_30_000_habitantes"
```

```{r}
tabla_aglom <- read_html(aglomerados) %>% 
  html_nodes(xpath= '//*[@id="mw-content-text"]/div[1]/table') %>% 
  html_table(fill=T) %>% 
  as.data.frame()
```

Los nombres de las columnas no son fáciles de manipular, por lo tanto, se aplicará "clean_names"
```{r}
tabla_aglom <- tabla_aglom %>% 
  clean_names()
```

Lamentablemente, la función "clean_names" no fue suficiente, así que se renombrarán las variables para poder manipularlas con comodidad. 






